臺灣高雄地方法院刑事判決           100年度審訴字第2458號
公  訴  人  臺灣高雄地方法院檢察署檢察官
被      告  張維仁
上列被告因毒品危害防制條例案件，經檢察官提起公訴（100 年
度毒偵字第4286號），嗣因被告於本院準備程序中就被訴事實為
有罪之陳述，本院告知被告簡式審判程序之旨，並聽取當事人之
意見後，由本院合議庭裁定改由受命法官獨任依簡式審判程序進
行，判決如下：
    主  文
張維仁施用第一級毒品，累犯，處有期徒刑壹年，扣案之吸食管
、藥鏟及夾鍊袋各壹只，均沒收。
    事  實
一、張維仁前於民國92年間因施用毒品案件，經本院以92年毒聲
    字第4203號裁定送觀察、勒戒後，因認無繼續施用毒品傾向
    ，於92年8 月12日執行完畢釋放出所；又於93年間因施用毒
    品案件，經本院以93年度訴字第2402號判決判處有期徒刑8
    月確定。另因犯竊盜罪，經本院以95年度易字第498 號判決
    判處有期徒刑9 月確定，復因施用毒品案件，經本院以95年
    度訴字第3040號判決判處有期徒刑8 月，嗣經減為有期徒刑
    4 月，而與前開有期徒刑9 月部分接續執行，於96年10月27
    日縮刑期滿執行完畢。詎仍未戒除毒癮，基於施用第一級毒
    品海洛因及第二級毒品甲基安非他命之犯意，於100 年4 月
    17日或18日之某時，在其位於高雄市○○區○○路91之1 號
    住處內，將海洛因及甲基安非他命放置於錫箔紙上，以火燒
    烤生煙之方式，同時施用第一級毒品海洛因及第二級毒品甲
    基安非他命。嗣於100 年4 月20日凌晨3 時20分許，為警在
    高雄市○○區○○路174 號旁攔查，當場在其身上扣得施用
    上開毒品所用之吸食管、藥鏟及夾鍊袋各1 只，經徵得其同
    意採尿送驗後，結果呈嗎啡、甲基安非他命陽性反應，而查
    悉上情。
二、案經高雄市政府警察局仁武分局移送臺灣高雄地方法院檢察
    署檢察官偵查起訴。
    理  由
一、本件被告張維仁所犯並非死刑、無期徒刑、最輕本刑為3 年
    以上有徒刑之罪或高等法院管轄第一審案件，而其於準備程
    序進行中，被告先就被訴事實為有罪之陳述，經法官告知簡
    式審判程序之旨，並聽取公訴人及被告之意見後，本院認適
    宜改依簡式審判程序進行，爰依刑事訴訟法第273 條之1 第
    1 項、第284 條之1 規定，由本院合議庭以裁定由受命法官
    獨任進行簡式審判程序，合先敘明。
二、上揭事實，業據被告於本院審理時坦承不諱，並有高雄市政
    府警察局仁武分局九曲派出所扣押筆錄、扣押物品目錄表、
    查獲現場照片、高雄市政府警察局仁武分局九曲所偵辦毒品
    案件尿液採證檢驗對照表、台灣檢驗科技股份有限公司濫用
    藥物檢驗報告，以及扣案之吸食管、藥鏟及夾鍊袋各1 只等
    物品在卷可佐，足認被告之任意性自白與事實相符，應堪採
    信。綜上，本案事證明確，被告犯行堪以認定，應依法論罪
    科刑。
三、論罪科刑：
(一)查被告前因施用毒品案件，經本院以92年毒聲字第4203號裁
    定送觀察、勒戒後，因認無繼續施用毒品傾向，於92年8 月
    12日執行完畢釋放出所；又於93年間因施用毒品案件，經本
    院以93年度訴字第2402號判決判處有期徒刑8 月確定等情，
    此有臺灣高等法院被告前案紀錄表1 份在卷可按。是核被告
    所為，係犯毒品危害防制條例第10條第1 項之施用第一級毒
    品罪及同條例第10條第2 項之施用第二級毒品罪。被告施用
    前持有第一級毒品海洛因及第二級毒品甲基安非他命之低度
    行為，為施用之高度行為所吸收，不另論罪。又被告係同時
    施用第一級毒品及第二級毒品，自屬一行為同時觸犯上開二
    罪名，為想像競合犯，應依刑法第55條規定，從較重之施用
    第一級毒品罪處斷。至起訴意旨雖認被告所犯上開二罪應屬
    分論併罰，惟被告於審判中既供稱係同時施用第一、二級毒
    品，而本件卷內亦無其他積極證據證明被告係分開施用，基
    於有疑唯利被告之原則，本件應認定被告係同時施用第一、
    二級毒品，應依想像競合犯之規定論處，附此敘明。又被告
    有前揭事實欄所載之前科及執行紀錄，有臺灣高等法院被告
    前案紀錄表在卷可稽，其受有期徒刑之執行完畢後，5 年以
    內故意再犯本件有期徒刑以上之罪，為累犯，應依刑法第47
    條第1 項規定，加重其刑。爰審酌被告前有施用毒品之不良
    素行，有上揭前案紀錄表可查，竟不知悔改而再犯本件施用
    毒品罪，足見其戒絕毒癮之意志不堅，本不宜寬貸，惟念其
    施用毒品乃戕害自身健康，尚未直接危害他人，復審酌被告
    之犯罪手段、國中畢業之教育程度，家庭及經濟生活狀況普
    通等一切具體情狀，量處如主文所示之刑，以資懲儆。
(二)本件扣案之吸食管、藥鏟各1 只，供被告犯本件施用毒品罪
    所用之物，而夾鍊袋1 只原係裝放甲基安非他命之用，以方
    便被告吸食，亦屬供被告犯本件施用毒品罪所用之物，且均
    為被告所有，業據被告供述明確，爰依刑法第38條第1 項第
    2 款規定，宣告沒收。
據上論斷，應依刑事訴訟法第273 條之1 第1 項、第299 條第1
項前段，毒品危害防制條例第10條第1 項、第2 項，刑法第11條
前段、第47條第1 項、第55條、第38條第1 項第2 款，判決如主
文。
本案經檢察官劉慕珊到庭執行職務。
中    華    民    國   100     年    10    月    7    日
                      刑事第十庭  法  官    陳芸珮
以上正本證明與原本無異。
如不服本判決應於收受送達後10日內向本院提出上訴書狀，並應
敘述具體理由；如未敘述上訴理由者，應於上訴期間屆滿後20日
內向本院補提理由書（均須按他造當事人之人數附繕本）「切勿
逕送上級法院」。
中    華    民    國   100    年    10    月    11    日
                                  書記官    冒佩妤
附錄本案論罪科刑法條：
毒品危害防制條例第10條：
施用第一級毒品者，處6 月以上5 年以下有期徒刑。
施用第二級毒品者，處3 年以下有期徒刑。